臺北高等行政法院簡易判決
　　　　　　　　　　　　　　　　　 96年度簡字第00205號
原　　　告　甲○○
訴訟代理人　戊○○
被　　　告　臺北縣政府
代　表　人　乙○○縣長）住同.
訴訟代理人　丙○○
　　　　　　詹恒
　　　　　　丁○○
上列當事人間因消防法事件，原告不服內政部中華民國95年8月
7日台內訴字第0950098584號訴願決定書，提起行政訴訟。本院
判決如下：
  主  文
原告之訴駁回。
訴訟費用由原告負擔。
  事實及理由
一、程序說明：
    本件因屬不服行政機關所為罰鍰處分而涉訟，其標的之金額
    為新臺幣（下同）20萬元，係在20萬元以下，依行政訴訟法
　　第229 條第1 項第2 款、第2 項規定及司法院民國（下同）
　　92年9 月17日（92）院臺廳行一字第23681 號令，應適用簡
　　易程序，本院並依同法第223 條第1 項規定，不經言詞辯論
　　，逕行裁判。
二、事實概要：
    原告為坐落臺北縣新店市○○路○段165號1樓「 萬祥煤氣有
    限公司」（下稱萬祥煤氣公司）之負責人，經被告所屬消防
    局第四大隊安康分隊（下稱安康分隊）派員於95年3 月11、
    12、13、14、15日前往實施檢查，查獲超量存放液化石油氣
    ，被告認違反公共危險物品及可燃性高壓氣體設置標準暨安
    全管理辦法第73條第1 項規定，依消防法第15條及第42條規
    定，於95年4 月3 日分別以北府消預字第0950008539號、及
    北府消預字第0950008540號、北府消預字第0950008541號、
    北府消預字第0950008542號、北府消預字第0950008543號消
    防法案件處分書，連續處原告各10萬元罰鍰在案。嗣安康分
    隊派員於95年4 月14日及17日，前往上址萬祥煤氣公司實施
    檢查，查獲超量存放液化石油氣共180 公斤（20公斤x 9 支
    ）及220 公斤（20公斤x11 支），被告認原告違反公共危險
    物品及可燃性高壓氣體設置標準暨安全管理辦法第73條第1
    項規定，依消防法第15條及第42條規定，於95年4 月26日分
    別以北府消預字第0950010895號及0000000000號處分書（下
    稱原處分）等處分各處原告10萬元。原告不服，提起訴願，
    遭駁回後，遂向本院提起行政訴訟。
三、兩造聲明：
    (一)原告聲明：
      1.訴願決定及原處分均撤銷。
      2.訴訟費用由被告負擔。
    (二)被告聲明：
      1.駁回原告之訴。
      2.訴訟費用由原告負擔。
四、兩造爭點：
    (一)原告主張之理由：
      依消防法規定，店內只能放128 公斤（20公斤x6桶）。全
　　　縣4 百餘家，每日每家瓦斯行皆超存販賣，但本瓦斯行在
      營業期間10點後皆符合法令要求，且在告發當時，即將店
      內瓦斯桶載走，此於消防法之陳述書明白告知。且消防隊
      員均以填好告發單後，直接填妥，簽收欄內原告均未填，
      由消防員填「拒絕簽名」。消防局受議員、市民代表檢舉
      ，每日均至店內開單告發，不勝其擾。瓦斯每桶販賣500
　　　元，扣除進貨成本及工資，淨利不到50元，如此重罰，小
　　　市民無法繳納。
    (二)被告主張之理由：
      依據消防法第15條第2項訂定之「 公共危險物品及可燃性
      高壓氣體設置標準暨安全管理辦法」第73條規定，液化石
      油氣處理場所儲放之液化石油氣，總儲氣量不得超過128
      公斤。被告消防局第四大隊安康分隊檢查人員於95年4 月
      14、17日前往實施檢查，皆發現該販賣液化石油氣場所超
      量儲存液化石油氣，據以開立舉發單並無不當。販賣場所
      存放量無論是否於營業時間皆應符合法令依據，超量之液
      化石油氣應置於容器儲存室。該販賣液化石油氣場所超量
      儲存液化石油氣，被告依據消防法第15條及第42條規定及
      累計次數，各裁處10萬元之處分，認事用法，並無不當。
五、得心證之要領:
(一)、按消防法第2 條、第15條第2 項及第42條規定：「本法所稱
    管理權人係指依法令或契約對各該場所有實際支配管理權者
    ；其屬法人者，為其負責人。」、「前項公共危險物品及可
    燃性高壓氣體之範圍及分類，製造、儲存或處理場所之位置
    、構造及設備之設置標準，儲存、處理及搬運之安全管理辦
    法，由中央主管機關會同中央目的事業主管機關定之。……
    」、「第十五條所定公共危險物品及可燃性高壓氣體之製造
    、儲存或處理場所，其位置、構造及設備未符合設置標準，
    或儲存、處理及搬運未符合安全管理規定者，處其管理權人
    或行為人新臺幣二萬元以上十萬元以下罰鍰；經處罰鍰後仍
    不改善者，得連續處罰，並得予以三十日以下停業或停止其
    使用之處分。」又公共危險物品及可燃性高壓氣體設置標準
    暨安全管理辦法第1 條、第73條第1 項規定：「本辦法依消
    防法（以下簡稱本法）第十五條第二項規定訂定之。」、「
    液化石油氣處理場所儲放之液化石油氣，總儲氣量不得超過
    一二八公斤。」另各級消防主管機關辦理消防安全檢查違法
    案件處理注意事項之表八「違反消防法第十五條有關公共危
    險物品及可燃性高壓氣體設置標準暨安全管理規定之裁處基
    準表」附註規定，液化石油氣處理場所儲放之液化石油氣總
    儲氣量超過500 公斤者，屬嚴重違規，第1 次裁處4 萬元以
    下罰鍰、第2 次裁處8 萬元以下、第3 次裁處10萬元以下、
    第4 次裁處10萬元以下及30日以下停業或停止使用；液化石
    油氣處理場所儲放之液化石油氣總儲氣量超過300 公斤且在
    500 公斤以下者，屬一般違規，第1 次裁處3 萬元以下、第
    2 次裁處6 萬元以下、第3 次裁處8 萬元以下、第4 次裁處
    10萬元以下；液化石油氣處理場所儲放之液化石油氣總儲存
    氣量超過128 公斤且在300 公斤以下者，屬輕微違規，第1
    次裁處2 萬元罰鍰、第2 次裁處4 萬元以下、第3 次裁處6
    萬元以下、第4 次裁處10萬元以下。
(二)、查原告為坐落上址萬祥煤氣公司之負責人，前經安康分隊派
    員於95年3 月11、12、13、14、15日前往實施檢查，查獲超
    量存放液化石油氣，經被告核處在案。嗣安康分隊派員於95
    年4 月14日及17日，前往上址萬祥煤氣公司實施檢查，又查
    獲超量存放液化石油氣共180 公斤（20公斤x9支）及220 公
    斤（20公斤x11 支），被告認原告違反公共危險物品及可燃
    性高壓氣體設置標準暨安全管理辦法第73條第1 項規定，依
    消防法第15條及第42條規定，以原處分處原告20萬元等事實
    ，有臺北縣政府消防局第四大隊安康分隊舉發違反消防法案
    件通知單2 張及照片4 張附原處分卷可稽，並為兩造所不爭
    ，堪以憑認。
(三)、原告雖主張全縣4 百餘家，每日每家瓦斯行皆超存販賣，萬
    祥煤氣公司在營業時間10點後皆符合法令要求，且在告發當
    時，即將店內瓦斯桶載走云云。惟販賣場所存放量無論是否
    於營業時間，皆應符合法令依據，超量之液化石油氣均應置
    於容器儲存室。原告事後將店內瓦斯桶載走，屬事後改善行
    為，全縣其他瓦斯行是否皆超存販賣液化石油氣，均難阻卻
    原告違章行為之成立。是原告主張，均非可採。
六、綜上所述，原告主張各節，均不可採，則被告認原告違反公
    共危險物品及可燃性高壓氣體設置標準暨安全管理辦法第73
    條第1 項規定，依消防法第15條及第42條規定，科處原告罰
    鍰20萬元，核無違誤，訴願決定予以維持，亦無不合。原告
    徒執前詞，訴請撤銷，為無理由，應予駁回。
七、據上論結，本件原告之訴為無理由，爰依行政訴訟法第233
    條、第98條第3 項前段，判決如主文。
中　　華　　民　　國　　96　　年　　3　　月　 　7 　　日
                          第四庭     法  官  林惠瑜
上為正本係照原本作成。
本件以訴訟事件所涉及之法律見解具有原則性者為限，始得於本
判決送達後20日內向本院提出上訴狀並表明上訴理由，如已於本
判決宣示後送達前提起上訴者，應於判決送達後20日內補具上訴
理由（均按他造人數附繕本），且經最高行政法院許可後方得上
訴。
中　　華　　民　　國　　96　　年　　3　　月　　 7 　　日
                                     書記官  劉道文
